臺灣橋頭地方法院民事裁定
111年度聲字第53號
聲  請  人  呂文相  

相  對  人  張安良  

上列當事人間聲請停止執行事件，本院裁定如下：
    主  文
聲請人為相對人供擔保新台幣壹拾壹萬伍仟元後，本院一一一年
度司執字第四四七七號執行事件之強制執行程序，於本院一一一
年度審訴字第四一六號債務人異議之訴事件（含其後改分之訴訟
事件）裁判確定或撤回起訴前，應暫予停止。
    理  由
一、聲請意旨略以：相對人持臺灣屏東地方法院110年度司票字
    第751號本票裁定，請求對聲請人執行新臺幣（下同）690,0
    00元，經鈞院以111年度司執字第4477號執行事件（下稱系
    爭執行事件）執行在案。惟相對人持有之本票係遭他人偽造
    ，聲請人以據此提起債務人異議之訴，爰依強制執行法第18
    條第2項之規定，聲請停止系爭強制執行事件之執行等語。
二、按有回復原狀之聲請，或提起再審或異議之訴，或對於和解
    為繼續審判之請求，或提起宣告調解無效之訴、撤銷調解之
    訴，或對於許可強制執行之裁定提起抗告時，法院因必要情
    形或依聲請定相當並確實擔保，得為停止強制執行之裁定，
    強制執行法第18條第2項定有明文。又按法院依強制執行法
    第18條第2項定擔保金額，而為准許停止強制執行之裁定者
    ，該項擔保係備供債權人因停止執行所受損害之賠償，其數
    額應依標的物停止執行後，債權人未能即時受償或利用該標
    的所受之損害額，或因另供擔保強制執行所受之損害額定之
    ，非以標的物之價值或其債權額為依據（最高法院86年度台
    抗字第442號裁判意旨可資參照）。
三、經查，本件聲請人以已向本院提起債務人異議之訴為由，聲
    請裁定停止系爭強制執行事件之執行，業據聲請人提出起訴
    狀影本為證，且經本院依職權調取上開執行卷宗及本院111
    年度審訴字第416號債務人異議之訴卷宗審認無訛，堪信屬
    實。而聲請人所提起之債務人異議之訴，形式上難認有何不
    合法、顯無理由之情形，應認聲請人之聲請核與強制執行法
    第18條第2項之規定相符，應予准許。又相對人對聲請人聲
    請強制執行之債權額本金為690,000元，業經本院依職權調
    取系爭強制執行事件卷宗查明在案，則系爭強制執行事件之
    執行程序如予以停止，將導致相對人不能即時由執行所得金
    額受償，而可能受有損害，故本院認本件停止執行擔保金之
    酌定，應以相對人執行債權額690,000元不能即時受償所受
    之損害為考量，再參酌本件聲請人所提債務人異議之訴訴訟
    標的價額亦為690,000元，為不可上訴至第三審之事件，參
    考各級法院辦案期限實施要點規定，民事第一、二審通常程
    序審判案件之期限分別為1年4個月、2年，則兩造間異議之
    訴審理期間共計3年4個月，以此預估聲請人提起異議之訴獲
    准停止執行因而致相對人執行延宕之期間，故相對人因聲請
    人聲請停止執行可能所受之損害，係上開債權金額在訴訟進
    行中未能如數收取，所致依法定利率即週年利率5％計算之利
    息損失，應為115,000元（計算式：690,000元×5％×（3＋4/12
    ）＝115,000元），爰酌定本件聲請人應供擔保金額為115,00
    0元。
四、據上論結，聲請人之聲請有理由，爰依強制執行法第18條第
　　2項，裁定如主文。
中　　華　　民　　國　　111 　年　　5 　　月　　23　　日
                  民事第二庭  法  官  蕭承信
以上正本係照原本作成。
如對本裁定抗告須於裁定送達後10日內向本院提出抗告狀，並繳
納裁判費新臺幣1,000元。　　　　　　　
中　　華　　民　　國　　111 　年　　5 　　月　　23　　日
                              書記官  林慧雯